臺灣彰化地方法院刑事判決　　　　　　　　　　　　九十一年度易字第一二三號
　　公　訴　人　臺灣彰化地方法院檢察署檢察官
　　被　　　告　甲○○　男　二.
右列被告因傷害案件，經檢察官聲請簡易判決處刑（九十一年度偵字第三六九一號）
，本院彰化簡易庭認為不宜，移由本院審理判決如左：
    主      文
甲○○連續傷害人之身體，處有期徒刑伍月，如易科罰金，以佰元折算壹日。
    事      實
一、甲○○前於民國九十年九月十九日晚間八時許駕駛車牌號碼ＶＮ─０八０二號自
    用小客車肇事致乙○○之子許仕旭，嗣於同年十月二十三日上午十一時許，在彰
    化縣鹿港鎮公所內之調解委員會會議室內，因與乙○○談和解之事一言不合，竟
    基於傷害人之概括犯意，先是出手掌摑乙○○之左臉頰，復出手毆打乙○○之女
    兒丙○○，於丙○○之未婚夫戊○○欲阻止其繼續毆打時，再轉而出手毆打戊○○，致乙○○受有左耳後及右鎖骨區疼痛等傷害；丙○○受有右枕骨區、右手上
    臂外側面、右手肘右手前臂多處皮下瘀血、右手臂腫脹等傷害；戊○○受有左頂
    骨區腫脹、右眼框、右肘、右上臂外側面多處皮下瘀血、右頰擦傷等傷害。
二、案經乙○○、丙○○、戊○○訴由臺灣彰化地方法院檢察署檢察官偵查起訴。
    理      由
一、訊據被告甲○○矢口否認有何傷害犯行，辯稱：「當時葉永芳在調解的時候，我
    原本的意思，要意外險一百四十萬元，再加上多少理賠他們，然後戊○○說意外
    險和理賠沒有關係，且口氣好凶，然後我就請調解委員請不相關的人出去。當時
    乙○○用手要敲我的頭，他要敲第二下的時候，我就用手撥掉，丙○○就衝過來
    ，說我打他媽媽，就抓傷我的臉，後來就一大推人圍著我打，我當時要倒下去，
    所以就用手捉住東西，我並沒有把他（指戊○○）壓在桌上，也沒有打他們，後
    來我父親就從地下拉著我跑出去，他們就一路追著我們到鎮公所的會議室。」云
    云。惟查：右揭事實業據告訴人乙○○等三人於偵查及本院審理中指訴甚明，證
    人即調解委員丁○○於偵查中結證：「我只看見他們推擠成一團，他們如何爭執
    毆打之情況，我並不清楚」等語（見偵卷）。另證人即在場之目擊證人葉永芳證
    述：「當天我向對方（指被告方面）先聲明我是告訴人的這方面的姊夫。我打算
    向對方說強制責任險理賠的對象是何人，我還沒有說的時候，被告對我說『車禍
    如何發生你知道嗎？』，乙○○有用手去指摘被告態度不好，死者已經往生等等
    ，那時被告有用手作勢要擋住，後來黃雅惠（即告訴人丙○○）站起來要照顧乙○○，因為當時乙○○兒子過世，本身又有高血壓，怕她情緒太激動受不了，然
    後被告站起來且態度很不好，戊○○當時有過去，怕場面失控，後來場面就已經
    失控，當時戊○○的脖子被被告束縛起來，我看見就趕快把他們拉開，在拉開的
    同時，難免會有所拉扯，我就告訴他們不要打，我的衣服也被扯到。（問：是否
    有看到乙○○的左臉頰被打？丙○○被打？）有看見乙○○被推擠到。並沒有看
    到丙○○被打。當時戊○○的脖子被束縛的時候，頭部也有被打，左眼有『烏青
    』。至於丙○○是否有被打我就不清楚。當時被告在拉扯的時候，被告的臉頰有
    受傷，是否有其他的傷我不清楚。」等語。證人即乙○○之女吳季蘅證述：「因
    為當天在談保險的事情，因為被告不認為他有錯，一直說是我弟弟來撞我的，我
    母親就覺得為何被告撞死人還不認錯。後來我母親指著被告，結果被告就用手揮
    出去，剛好打到我母親的臉頰，當時我母親有感到頭暈，我妹妹丙○○就過去攙
    扶我母親，丙○○當時有向被告說要處理事情，態度不要這樣子。後來被告人站
    起來說『你弟弟來撞我』，然後我妹妹丙○○就接著說要被告態度不要這樣。結
    果被告就說不要談了。且因為空間很小，戊○○當時就過去，要被告不要這樣，
    且要被告繼續坐下來談，結果戊○○就和被告發生爭執，被告把我的妹婿（指戊○○）用手束縛脖子，壓在桌上打他的頭。當天在勸架的有被告的父親，還有葉
    永芳，還有丙○○。（問：丙○○的傷如何來的？）之後我有看到她的手臂有傷
    ，因為在勸架的過程，被告的腳有往後踹。」等語，互核證人葉永芳、吳季蘅之
    證詞，與告訴人乙○○等三人指訴之情節大致相符。再觀告訴人提出之行政院衛
    生署彰化醫院之診斷證明書所載，告訴人乙○○主訴受有左耳後及右鎖骨區疼痛
    等傷害，外表無明顯傷痕；告訴人丙○○受有右枕骨區、右手上臂外側面、右手
    肘右手前臂多處皮下瘀血、右手臂腫脹等傷害；至於告訴人戊○○受有左頂骨區
    腫脹、右眼框、右肘、右上臂外側面多處皮下瘀血、右頰擦傷等傷害，各該傷害
    應係外力施加，且被告係掌摑告訴人乙○○，外表應無明顯傷痕，且若被告係在
    跌倒之際，才抓住告訴人戊○○，則告訴人戊○○怎會受有上開之傷害，足徵其
    辯以未傷害告訴人云云，無非避重就輕，推卸刑責之詞，另雖證人即被告之父施
    江進證述：「當天在調解委員會對方有六個人，因為我們說到意外險的一百四十
    萬元，結果對方說一百四十萬元不可以，就開始打我們。其中一個是告訴人戊○○，另外有好幾個我們不認識。其中有一個姓林的。後來有一個人勸阻我們打架
    ，要我們好好談。當時，對方用手打我兒子的頭。」等語，然被告應有出手毆打
    告訴人乙○○等三人，已如前述，證人施江進之證詞不足為被告有利之認定，此
    外，復有驗傷診斷書三紙在卷可資佐證（見偵卷），本件事證明確，被告犯行應
    堪認定。
二、核被告甲○○所為，均係犯刑法第二百七十七條第一項傷害罪。被告先後毆打告
    訴人乙○○、丙○○、戊○○三人，時間緊接，顯係基於概括之犯意，觸犯構成
    要件相同之罪名，應依連續犯論以一罪，並加重其刑。爰審酌被告係於車禍調解
    之過程中，因言語不合，與告訴人發生爭執拉扯始進而互毆，及其手段、生活狀
    況、品行、智識程度、告訴人所受之傷害、被告犯罪後之態度等一切情狀，量處
    如主文所示之刑，並諭知易科罰金之折算標準。
據上論斷，應依刑事訴訟法第四百五十二條、第二百九十九條第一項前段，刑法第五
十六條、第二百七十七條第一項、第四十一條第一項前段，罰金罰鍰提高標準條例第
一條前段、第二條，判決如主文。
本案經檢察官黃玉琪到庭執行職務。
中      華      民      國    九十一    年     十二     月    三十一    日
                                     臺灣彰化地方法院刑事第二庭
                                         法      官  李  水  源
右正本證明與原本無異。
如不服本判決應於判決送達後十日內向本院提出上訴狀( 須附繕本 )。
                                         法院書記官  廖  建  興
中      華      民      國    九十二    年      一      月      三      日
附錄本案論罪科刑法條全文
刑法第二百七十七條
 (普通傷害罪)
傷害人之身體或健康者，處三年以下有期徒刑、拘役或一千元以下罰金。
犯前項之罪因而致人於死者，處無期徒刑或七年以上有期徒刑；致重傷者
，處三年以上十年以下有期徒刑。
